【裁判字號】    99,易,801
【裁判日期】    990720
【裁判案由】    竊盜
【裁判全文】
臺灣臺南地方法院刑事判決               99年度易字第801號
公  訴  人  臺灣臺南地方法院檢察署檢察官
被      告  丙○○
上列被告因竊盜案件，經檢察官提起公訴（99年度偵字第5771號
），本院判決如下：
    主  文
丙○○竊盜，處拘役貳拾日，如易科罰金，以新臺幣壹仟元折算
壹日。
    事  實
一、丙○○意圖為自己不法之所有，於民國（下同）99年3月31
    日上午7時許，擅自侵入甲○位於臺南縣玉井鄉○○村○○
    路479巷10號之住處（無故侵入住宅部分，未據告訴），徒
    手竊取甲○所有之鮮御坊（岩燒魷魚絲）1包、破布子10包
    、貳號砂糖1包、肉燥麵1包等財物，得手後，正欲離去之際
    ，經甲○返家後發現，丙○○欲逃離時，與甲○發生拉扯，
    甲○遂搶回丙○○手中之肉燥麵1包，惟丙○○仍掙脫甲○
    之拉扯而逃逸。嗣甲○見狀在後追趕，經張瑞慶發現丙○○
    手抱東西進入臺南縣玉井鄉○○村○○街45號，張瑞慶遂上
    前詢問丙○○是否偷竊，丙○○則否認偷竊，經張瑞慶報警
    處理，查扣鮮御坊（岩燒魷魚絲）1包、破布子10包及貳號
    砂糖1包（均已發還甲○）。
二、案經甲○訴由臺南縣警察局玉井分局報告臺灣臺南地方法院
    檢察署檢察官偵查起訴。
    理  由
壹、程序部分：
    按被告以外之人於審判外之陳述，經當事人於審判程序同意
    作為證據，法院審酌該言詞陳述或書面陳述作成時之情況，
    認為適當者，亦得為證據，刑事訴訟法第159條之5第1項定
    有明文。查被告丙○○於本院準備程序及審理時就證人張瑞
    慶、證人即告訴人甲○之警詢及偵訊時所為筆錄表示無意見
    ，且本院依卷內資料審酌該警詢及偵訊筆錄作成時之情況，
    亦認為並未有何違背法律或其他相關規定之情事，而應認為
    適當，是依刑事訴訟法第159條之5第1項之規定，證人甲○
    、張瑞慶於警詢所作之筆錄，為傳聞法則之例外而具有證據
    能力，本院自得引為判決參考之依據；至檢察官起訴書所引
    用之其餘供述及非供述證據，被告於本案言詞辯論終結前，
    均未爭執其證據能力，本院審酌各該證據均非違法蒐證取得
    之證據，復經本院於審判期日就上開證據依法進行調查、辯
    論，依法應有證據能力，先予敘明。
貳、實體部分：
一、訊據被告丙○○固坦認警方於99年3月31日於臺南縣玉井鄉
    ○○村○○路福德街45號家中，扣得如事實欄所述之物品均
    非其所有，惟矢口否認有何竊盜犯行，並辯稱：伊沒有到過
    告訴人家中，亦不知那些東西為何會在伊家裡，伊不在家的
    時候，有時會有人到伊住處內，並拿酒到家裏去喝酒，更何
    況伊並無吃餅乾之習慣，不可能到告訴人家中竊取該等物品
    云云。經查，被告丙○○有為上開事實欄所載之竊盜犯行，
    業據告訴人即證人甲○及證人張瑞慶於檢察官偵查中具結證
    述明確，證人甲○並結證稱：「（99年3月31日上午七時，
    丙○○是否有在你的住處竊取財物）是的，當天七時我從外
    面回來，丙○○他拿岩燒魷魚絲、破布子、台糖二砂糖、肉
    燥麵等食品，我有看到他偷東西的過程，結果丙○○跑到浴
    室；（你有無向丙○○搶回他所偷的東西？），有搶到一包
    肉燥麵；（丙○○有無與你拉扯？）我搶回一包肉燥麵後，
    他就跑出門外回他家了」等語（見偵卷第25-26頁）；證人
    張瑞慶亦證稱：「（當時你看到何情形？）當天我剛好在屋
    前談天，看到丙○○穿一外套，內有很多東西，有露出一包
    加工的魚乾，他是用走的，看到告訴人跟在後面三、四十公
    尺處追。因為丙○○常在附近拿東西，這時有一住在丙○○
    附近的老太太說丙○○不知又拿何人的東西，我就追去丙○
    ○的住處，問他是從何處拿的東西，他說是人家的。當天告
    訴人說要報案，我就拿我手機幫她報案了。」等語（見偵卷
    第26-27頁），是以前開證述互核相符，並有扣押物品目錄
    表、贓物認領保管單、照片10張（警卷第16至17頁、第23至
    28 頁）在卷可稽。則被告空言否認上開犯行，無非事後畏
    罪飾卸之詞，其上開所辯，殊不足採信。準此，本件事證明
    確，被告上開犯行洵堪認定。
二、核被告所為，係犯刑法第320條第1項之竊盜罪。爰審酌被告
    素行非佳，但多係受拘役之處分一節，有臺灣高等法院被告
    前案紀錄表1紙在卷可稽，又被告正值壯年，不思以己力正
    當謀生，竟意圖不勞而獲，侵害他人之財產權，除至告訴人
    家中竊取破布子10包、貳號砂糖、肉燥麵及鮮御坊（岩燒魷
    魚絲）各1包，於告訴人察知前開犯行時，為避免告訴人取
    回贓物，尚與告訴人發生拉扯及跑回住處躲避，嗣警察接獲
    報案後至其住處偵查逮捕，顯有害於社會秩序之維護，且被
    告於警、偵訊及本院審理中均否認犯行，然念及告訴人所受
    之損失非謂重大，所失財物均已領回，有贓物認領保管單1
    紙（見警卷第17頁）在卷可參，佐諸被告雖意識清楚，但生
    活甚為邋遢，又缺乏家人照料，以致於終日遊蕩鄉里等一切
    情狀，爰量處如主文所示之刑，並諭知易科罰金之標準，以
    示懲儆。
據上論斷，應依刑事訴訟法第299條第1項前段，刑法第320條第1
項、第41條第1項，刑法施行法第1條之1，判決如主文。
本案經檢察官乙○○到庭執行職務。
中    華    民    國    99    年    7     月    20    日
                  刑事第十五庭  法  官  林彥君
以上正本證明與原本無異
如不服本判決應於收受本判決後10日內向本院提出上訴書狀，並
應敘述具體理由。其未敘述上訴理由者，應於上訴期間屆滿後20
日內向本院補提理由書狀（均須按他造當事人之人數附繕本）「
切勿逕送上級法院」。
                                書記官  莊淑雅
中    華    民    國    99    年    7     月    20    日
附錄本案論罪科刑法條全文：
中華民國刑法第320條
意圖為自己或第三人不法之所有，而竊取他人之動產者，為竊盜
罪，處5  年以下有期徒刑、拘役或 5 百元以下罰金。
意圖為自己或第三人不法之利益，而竊佔他人之不動產者，依前
項之規定處斷。
前二項之未遂犯罰之。

司法院資訊處製作；財團法人民間司法改革基金會備份。
